臺灣高等法院交通事件裁定　　　　　　 94年度交抗字第666號
　　抗　告　人
　　即受處分人　乙○○○股份有限公司
　　代　表　人　甲○○
上列抗告人因違反道路交通管理處罰條例案件，不服臺灣士林地
方法院，中華民國94年7月31日所為裁定（94年度交聲字第458號
），提起抗告，本院裁定如下：
    主  文
抗告駁回。
    理  由
一、本件處分機關處分意旨略稱：本件異議人即受處分人乙○○
    ○股份有限公司所有車號SZE-395號輕型機車，分別於民國
    （下同）93年11 月2日中午12時11分、同年11月12日中午12
    時36分及同年11 月18日下午4時11分許，在台北市○○區○
    ○路禁止臨時停車處所停車，經警逕行舉發，爰依道路交通
    管理處罰條例第56條第1項第1款各處罰新台幣（下同）1,20
    0元，合計共3, 600元等情。
二、異議意旨則稱：受處分人所有機車係因老舊無人使用停放於
    台北市○○區○○路264號旁車棚內，被不詳之人自車棚內
    牽出或企圖竊取，復因無法發動而被棄置於禁止臨時停車處
    所，而受處分人公司總管理部及內湖路1段337號展示中心均
    因不敷使用已遷至台北市○○區○○路1段332號，故無法得
    知系爭車輛遭告發之情，該告發單並未合法送達受處分人遷
    移之新址，即逕以逾期不繳納罰鍰加倍處罰，與法未合，為
    此聲明異議，請將原處分撤銷，另行合法送達等語。
三、原法院裁定則稱：原處分機關依舉發單位所具事證，參酌受
    處分人違規之事實、情節、稽查人員處理意見及受處分人之
    陳述，援引違反道路交通管理事件統一裁罰基準表及處理細
    則第43條、第44條第1項及第61條等規定，各裁罰1,200元，
    核無不合，受處分人聲明異議，為無理由，應予駁回。
四、異議人抗告意旨指稱：抗告人公司原地址係位台北市○○路
    ○段337號，因不敷使用乃遷至對面之台北市○○區○○路1
    段332號，先後二地址僅有一街之隔，且新址佔地遼闊，店
    面面寬四十餘公尺，又屬同一郵局之支局，每日均有郵件送
    達，本件交通事件罰單焉可能送不到？且依據行政程序法相
    關規定，前開本件交通事件罰單自應向受處分人之法定代理
    人送達，否則亦應寄存於警察機關，並填貼通知書於門首，
    方屬完成合法送達手續。若本件行政處分因未經合法送達程
    序，應屬無效，為此提起抗告，請求本案查明相對人是否依
    法送達云云。
五、按汽車駕駛人在禁止臨時停車處所停車者，處600元以上1,
    200元以下罰鍰；而逕行舉發之通知單，應由舉發機關送達
    被通知人；處理違反道路交通管理事件，有關文書送達之程
    序，依行政程序法之規定。又送達，於應受送達人之住居所
    、事務所或營業所為之；當事人應為送達之處所不明者，行
    政機關得依聲請，准為為公示送達；當事人變更其送達之處
    所而不向行政機關陳明，致有（第78條）第1項之情形，行
    政機關得依職權命為公示送達，道路交通管理處罰條例第56
    條第1項第1款、違反道路交通管理事件統一裁罰基準及處理
    細則第11條第1項第3款、第5條，行政程序法第72條第1項前
    段及第78條第1項第1款、第3項分別定有明文。經查抗告人
    即受處分人乙○○○股份有限公司所有車號SZE-395號輕型
    機車，分別於93年11月2日中午12時11分、同年11月12日中
    午12時36分及同年11月18日下午4時11分許，在台北市○○
    區○○路禁止臨時停車處所停車，經警逕行舉發，爰依道路
    交通管理處罰條例第56條第1項第1款各處罰1, 200元，合計
    共3,600元等情，有裁決書3件可按，受處分人就該機車確有
    於上揭時地在禁止臨時停車處所停車之事實亦不爭執。另查
    ，受處分人公司事務所所在地係設於台北市中山區○○○路
    ○段4號1樓，有公司基本資料查詢1件在卷可按，惟其前向
    監理機關陳報之送達處所為「台北市○○區○○路1段337號
    」，為受處分人所自承，併有臺北市監理處車籍查詢資料1
    件可查，是受處分人嗣後變更其營業及送達處所，自應主動
    向行政機關陳明，受處分人既未陳明，則行政機關依首揭規
    定，依職權公示送達，並依逾應到案期限30日以上未繳納罰
    鍰之裁量基準，逕行裁處1,200元，共3,600元，於法並無不
    合，受處分人上揭所辯，尚無可取。
六、再按交通員警掣單舉發違反道路交通管理處罰條例所列之違
    規事實，本質上為行政處分，係公務員基於職務上權力，依
    法就特定之具體事件所為具公法上效果之單方行政行為，基
    於公務員為公法上行為具有公信力之原則，該行政行為當可
    被推定為真正，其據以依法處分之事實認定亦為正確無誤，
    此公信原則，乃立法者賦予行政機關制定違反道路交通事件
    統一裁罰標準及處理細則，使執勤警員得當機處分，以維護
    交通秩序、安全之行政目的，殊不得由異議人任意質疑行政
    處分之公信力。次按行政程序法第67條規定：送達，除法規
    另有規定外，由行政機關依職權為之。同法第68條第1項亦
    規定：送達由行政機關自行或交由郵政機關送達。又同法第
    69條另規定：對於無行政程序之行為能力人為送達者，應向
    其法定代理人為之。對於機關、法人或非法人之團體為送達
    者，應向其代表人或管理人為之。法定代理人、代表人或管
    理人有二人以上者，送達得僅向其中之一人為之。然而同法
    第78條第1項第1款、第3項則分別規定：對於當事人之送達
    ，有下列各款情形之一者，行政機關得依申請，准為公示送
    達︰一應為送達之處所不明者。當事人變更其送達之處所而
    不向行政機關陳明，致有第一項之情形者，行政機關得依職
    權命為公示送達。經查，本件受處分人公司事務所所在地係
    設於台北市中山區○○○路○段4號1樓，有公司基本資料查
    詢1件在卷可按，惟其前向監理機關陳報之送達處所為「台
    北市○○區○○路1段337號」，為受處分人所自承，併有臺
    北市監理處車籍查詢資料1件可查，是受處分人嗣後變更其
    營業及送達處所，自應主動向行政機關陳明，受處分人既未
    陳明，則行政機關依首揭規定，依職權公示送達，並依逾應
    到案期限30日以上未繳納罰鍰之裁量基準，逕行裁處1,200
    元，共3,600元，於法自屬有據。
七、綜上，原法院同此認定，裁定駁回本件受處分人所提起之異
    議，於法自無違誤。從而，本件抗告為無理由，應予駁回。
八、據上論斷，應依道路交通管理處罰條例第89條，道路交通案
    件處理辦法第26條，刑事訴訟法第412條，裁定如主文。
中　　華　　民　　國　　94　　年　　9 　　月　　16　　日
                  交通法庭審判長法　官　李文成
　　　　　　　　　　　　　　　　法  官　王復生
　　　　　　　　　　　　　　　　法  官　周盈文
以上正本證明與原本無異。
不得再抗告。
                                書記官　余姿慧
中　　華　　民　　國　　94　　年　　9 　　月　　16　　日
